【裁判字號】    97,訴,368
【裁判日期】    970331
【裁判案由】    毒品危害防制條例
【裁判全文】
臺灣基隆地方法院刑事判決               97年度訴字第368號
公  訴  人  臺灣基隆地方法院檢察署檢察官
被      告  乙○○
                    （現另案在臺灣基隆監獄執行中）
上列被告因違反毒品危害防制條例案件，經檢察官提起公訴（97
年度毒偵字第 604號），被告為有罪之陳述，本院合議庭裁定由
受命法官獨任以簡式審判程序進行審理，並判決如下：
    主  文
乙○○施用第一級毒品，累犯，處有期徒刑柒月。
    事  實
一、乙○○前因施用第二級毒品案件，經本院裁定送觀察、勒戒
    後，認無繼續施用毒品之傾向，由臺灣基隆地方法院檢察署
    檢察官於民國88年9 月6日以88年度毒偵字第257號不起訴處
    分確定，並於88年9月8日執行完畢釋放出所。又因施用第一
    級、第二級毒品案件，經本院於94年1 月31日以93年度訴字
    第679號判處有期徒刑7月、4 月，應執行有期徒刑10月確定
    ，於94年4月19日入監執行，迄96年2月16日執行完畢（期間
    有執行後述之觀察勒戒及強制戒治）。復因施用第一級毒品
    案件，經本院裁定送觀察、勒戒後，認有繼續施用毒品之傾
    向，再經臺灣士林地方法院裁定送強制戒治，於95年8月15
    日期滿執行完畢，並由臺灣士林地方法院檢察署檢察官於95
    年8 月18日以95年度戒毒偵字第42號為不起訴處分確定。又
    因施用第一級毒品海洛因案件，經本院於96年10月29日以96
    年度訴字第714號判處有期徒刑7月確定（現執行中）。再因
    施用第一級毒品海洛因案件，經本院於97年1 月31日以96年
    度訴字第885號判處有期徒刑7月確定。
二、詎其猶未戒斷毒癮，於上開強制戒治執行完畢釋放後5 年內
    ，又基於施用第一級毒品海洛因之犯意，於97年1 月21日晚
    間7至8時許，在其位於基隆市○○區○○街11巷52號底一層
    住處，以將第一級毒品海洛因摻水注入注射針筒注射之方式
    ，施用第一級毒品海洛因1次。嗣於97年1月22日下午3 時40
    分許，因另案通緝，為警於97年1月22日下午3時40分許，同
    知其到案說明，復經警徵得其同意採集其尿液送驗後，結果
    呈嗎啡及可待因之陽性反應，始查悉上情。
三、案經基隆市警察局第四分局報請臺灣基隆地方法院檢察署檢
    察官偵查起訴。
    理  由
一、本件被告乙○○所犯為毒品危害防制條例第10條第1 項之施
    用第一級毒品罪，非死刑、無期徒刑、最輕本刑為3 年以上
    有期徒刑之罪，或高等法院管轄第一審之案件，被告於本院
    準備程序中，就被訴事實為有罪之陳述，經告以簡式審判程
    序之旨，並聽取檢察官、被告之意見後，本院合議庭裁定由
    受命法官進行簡式審判程序，是本件之證據調查，依刑事訴
    訟法第273條之2規定，不受同法第159條第1項、第161條之2
    、第161條之3、第163條之1及第164條至第170條規定之限制
    ，合先敘明。
二、上揭施用第一級毒品之事實，業據被告於本院審理時坦承不
    諱，且被告於97年1月22日為警採集其親自排放之尿液，送
    請臺灣尖端先進生技醫藥股份有限公司，以氣相層析質譜儀
    分析法確認檢驗結果，呈嗎啡陽性反應，此有該公司97年2
    月1日出具之濫用藥物檢驗報告1份在卷可稽，而以該公司所
    用之氣相層析質譜儀分析法之精確度而論，應可剔除「偽陽
    性反應」之可能（行政院國軍退除役官兵輔導委員會臺北榮
    民總醫院83年3月1 日北總內字第01855號、同年4月7日
    北總內字第03059 號函參照），該檢驗結果自可憑信，是堪
    認被告上開自白與事實相符，應係真實。復查，被告有如事
    實欄所載之毒品前科，有臺灣高等法院被告前案紀錄表1 份
    附卷可按，是被告於強制戒治執行完畢釋放後，5 年內再犯
    本案施用第一級毒品之罪，洵堪認定，本案事證明確，應依
    法論科。
三、查海洛因係毒品危害防制條例第2條第2項第1款所定之第一
    級毒品，被告予以施用，核其所為，係犯毒品危害防制條例
    第10條第1 項之施用第一級毒品罪。其持有第一級毒品海洛
    因係供施用，其持有第一級毒品之低度行為為施用第一級毒
    品之高度行為所吸收，不另論罪。末查，被告曾有如前所述
    之犯罪科刑及刑之執行情形，此有臺灣高等法院被告前案紀
    錄表在卷可稽，其於有期徒刑執行完畢後，5 年以內，故意
    再犯本案有期徒刑以上之本罪，為累犯，應依刑法第47條第
    1 項規定，加重其刑。爰審酌被告前因施用毒品經觀察、勒
    戒、判刑並執行後，猶不知戒惕，復再施用第一級毒品，無
    視於毒品對於自身健康之戕害及國家對於杜絕毒品犯罪之禁
    令，顯無戒斷之決心，然念及其前開犯罪係戕害自身，尚未
    害及他人，且犯罪後坦承犯行，態度尚可等一切情狀，量處
    如主文所示之刑，以資儆懲。
據上論斷，應依刑事訴訟法第273 條之1 第1 項、第299 條第1
項前段，毒品危害防制條例第10條第1項，刑法第11條前段、第
47條第1項，判決如主文。
本案經檢察官甲○○到庭執行職務。
中    華    民    國    97    年   3      月    31    日
                  刑事第一庭法  官  許心
以上正本證明與原本無異。
如不服本判決應於收受本判決後10日內向本院提出上訴書狀，其
未敘述上訴理由者，並得於提起上訴後10日內向本院補提理由書
狀（均須按他造當事人之人數附繕本）「切勿逕送上級法院」。
中    華    民    國    97    年   3      月    31    日
                            書記官  湯惠芳
附錄論罪法條：
毒品危害防制條例第10條第1 項
施用第一級毒品者，處6 月以上5 年以下有期徒刑。


司法院資訊處製作；財團法人民間司法改革基金會備份。
